最高法院民事裁定　　　　　　　一○○年度台抗字第四二六號
再 抗告 人　陳義銀
　　　　　　陳又菱
共　　　同　　　 
訴訟代理人　陳麗雯律師
上列再抗告人因與相對人台灣電力股份有限公司間聲請假處分事
件，對於中華民國一○○年一月二十八日台灣高等法院台中分院
裁定（一○○年度抗字第七號），提起再抗告，本院裁定如下：
    主  文
再抗告駁回。
再抗告訴訟費用由再抗告人負擔。
    理  由
本件原再抗告人陳水河於提起再抗告後之民國一○○年二月二十
四日死亡，由其繼承人即次子陳義銀及已逝長子陳義民之獨女陳
又菱聲明承受訴訟，業據陳義銀、陳又菱提出陳水河戶籍謄本、
繼承系統表、其二人身分證及陳水河之長女陳秀莉、次女陳瀅伊
二人拋棄繼承之台灣彰化地方法院（下稱彰化地院）家事法庭一
○○年四月十五日彰院賢家健一○○司繼字第二七○號通知為憑
，核無不合，先予敘明。
次按對於抗告法院之裁定再為抗告，僅得以其適用法規顯有錯誤
為理由，民事訴訟法第四百八十六條第四項規定甚明。所謂適用
法規顯有錯誤，係指原法院就其取捨證據所確定之事實適用法規
顯有錯誤而言，不包括認定事實不當或理由不備之情形在內。又
民事訴訟法第五百三十二條規定：債權人就金錢請求以外之請求
，欲保全強制執行者，得聲請假處分。假處分，非因請求標的之
現狀變更，有日後不能強制執行，或甚難執行之虞者，不得為之
。再債權人聲請假處分，依同法第五百三十三條準用第五百二十
六條規定，應就其請求及假處分之原因加以釋明，且兩者缺一不
可。前開釋明如有不足，而債權人陳明願供擔保或法院認為適當
者，法院始得定相當之擔保，命供擔保後為處分。若債權人就其
請求及假處分之原因未予釋明，僅陳明願供擔保聲請假處分，法
院即不得命供擔保後為假處分之裁定。本件再抗告人以相對人因
興建「南投一彰林」三四五 KV 輸電線路計劃而在伊所有自任耕
作之坐落彰化縣田尾鄉○○段三二四號土地（下稱系爭土地）之
鄰地搭設第四七及四八號高壓電塔，如將高壓電纜拉直架設，適
經系爭土地上方，高壓電所生之磁場及電磁輻射對人體產生之危
害，將影響伊與所僱農作工人之健康而不願耕作，有面臨不能耕
作之重大損害等情，向彰化地院陳明願供擔保以補釋明之不足，
聲請假處分，聲請於該院九十九年度訴字第三八二號妨害防止事
件判決確定前，禁止相對人架設高壓電纜線通過系爭土地上方之
行為（未繫屬於本院者，不予贅述）。彰化地院就此部分裁定准
許再抗告人之聲請，相對人不服，向原法院提起抗告。原法院以
：本件再抗告人聲請假處分，係以相對人架設高壓電纜線，輸送
高達三四五 KV 之高壓電所生之磁場及電磁輻射對人體產生危害
，增加罹癌病變之可能性，倘相對人貿然施工，將使再抗告人與
所僱之農作工人恐遭高壓電磁場影響而不願任耕，再抗告人即有
面臨不能耕作之命運而有重大損害等情為據，惟就其主張本件假
處分係在避免相對人架設高壓電纜線所產生之磁場及電磁輻射危
害再抗告人及所僱工人安全之重大損害，並未提出能即時調查之
證據，就假處分之原因未能釋明，法院自不得准再抗告人供擔保
以補釋明之欠缺，而為假處分之裁定等詞，爰將彰化地院准予假
處分部分之裁定廢棄，改為駁回再抗告人此部分在第一審之聲請
，經核尚無適用法規顯有錯誤情事。再抗告論旨雖稱原裁定適用
法規顯有錯誤，惟觀其所陳理由，無非係就原裁定所為本件聲請
有無釋明假處分原因之事實認定問題為爭執，核與適用法規是否
顯有錯誤無涉。再抗告意旨，指摘原裁定不當，聲明廢棄，自難
謂合法。
據上論結，本件再抗告為不合法。依民事訴訟法第四百九十五條
之一第二項、第四百八十一條、第四百四十四條第一項前段、第
九十五條、第七十八條，裁定如主文。
中    華    民    國  一○○  年    五    月  二十六  日
                      最高法院民事第五庭
                          審判長法官  劉  福  聲  
                                法官  黃  義  豐  
                                法官  劉  靜  嫻  
                                法官  袁  靜  文  
                                法官  李  慧  兒  
本件正本證明與原本無異
                                      書  記  官  
中    華    民    國  一○○  年    六    月    九    日
                                                    m